【裁判字號】    98,審訴,4545
【裁判日期】    981224
【裁判案由】    毒品危害防制條例
【裁判全文】
臺灣高雄地方法院刑事判決            98年度審訴字第4545號
公  訴  人  臺灣高雄地方法院檢察署檢察官
被      告  甲○○
                    （現另案在臺灣高雄第二監獄執行中）
上列被告因毒品危害防制條例案件，經檢察官提起公訴（98年度
毒偵字第5951號），嗣於本院準備程序中被告就被訴事實為有罪
之陳述，經本院告知簡式審判程序之旨，並聽取被告與公訴人之
意見後，合議庭裁定由受命法官獨任進行簡式審判程序，判決如
下：
    主  文
甲○○施用第一級毒品，處有期徒刑捌月。又施用第二級毒品，
處有期徒刑肆月。應執行有期徒刑拾月。
    事  實
一、甲○○前於民國82年間，因違反麻醉藥品管理條例、肅清煙
    毒條例等案件，分別經本院以82年度訴字第4320號、臺灣高
    等法院高雄分院以83年度上訴字第92號，各判處有期徒刑5
    月、3 年2 月確定，嗣經裁定定應執行刑有期徒刑3 年5 月
    確定；又於83年間，因違反肅清煙毒條例案件，經本院以83
    年度訴字第2155號判處有期徒刑3 年4 月確定，兩案接續執
    行，於86年8 月2 日縮短刑期假釋出監，嗣因撤銷假釋，應
    執行殘刑有期徒刑3 年5 月17日，而於93年8 月14日縮短刑
    期執行完畢（不構成累犯）。又於95年間，因施用毒品案件
    ，經本院裁定送觀察、勒戒後，認有繼續施用毒品傾向，再
    裁定令入戒治處所施以強制戒治，嗣因強制戒治已滿6 月，
    經評定戒治處遇成效合格，無繼續強制戒治之必要，於96年
    12月17日自高雄戒治所執行完畢釋放，由臺灣高雄地方法院
    檢察署檢察官以96年度戒毒偵字第443 號為不起訴處分確定
    。詎仍不知悔改，於前開戒治執行完畢釋放後5 年內，復分
    別基於施用第一、二級毒品之犯意，於98年8 月15日12時許
    ，在其位高雄縣梓官鄉○○路212 巷6 號之住處，先以針筒
    注射身體方式，施用第一級毒品海洛因1 次，約隔半小時後
    ，在上開地點，再以燒烤玻璃球方式，施用第二級毒品甲基
    安非他命1 次。嗣於98年8 月17日19時30分許，在其通安路
    住處前，為警攔查並發覺其為毒品列管人口，並得其同意採
    集尿液送驗，結果呈可待因、嗎啡、安非他命、甲基安非他
    命陽性反應。
二、案經高雄縣政府警察局岡山分局報請臺灣高雄地方法院檢察
    署檢察官偵查起訴。
    理  由
一、本件被告甲○○所犯係死刑、無期徒刑、最輕本刑為3 年以
    上有期徒刑以外之罪，其於準備程序中就被訴事實為有罪之
    陳述，經本院告知簡式審判程序之旨，並聽取公訴人及被告
    意見後，合議庭裁定由受命法官獨任進行簡式審判程序，合
    先敘明。
二、訊據被告對於上揭時、地，分別施用第一級毒品海洛因、第
    二級毒品甲基安非他命之事實，均坦承不諱，而被告為警查
    獲所採之尿液檢體，經送台灣檢驗科技股份有限公司以酵素
    免疫分析法及氣相層析質譜檢驗結果，呈現可待因、嗎啡、
    安非他命、甲基安非他命陽性反應，此有台灣檢驗科技股份
    有限公司濫用藥物實驗室- 高雄98年9 月1 日KＺ0000000000
    00號濫用藥物尿液檢驗報告暨高雄縣政府警察局岡山分局赤
    崁派出所毒品案件嫌犯尿液採證檢驗對照表各1 份在卷可稽
    。足徵被告之任意性自白核與事實相符，應堪信為真實，可
    採為本件論罪科刑之依據。是本件事證明確，被告施用第一
    、二級毒品犯行，洵堪認定，應予依法論科。
三、按海洛因、甲基安非他命為毒品危害防制條例第2 條第2 項
    第1 、2 款所稱之第一級與第二級毒品，不得施用、持有。
    次按觀察、勒戒或強制戒治執行完畢釋放後，5 年內再犯第
    10條之罪者，應依一般刑事訴訟程序予以起訴論罪科刑，此
    觀諸毒品危害防制條例第20條、第23條第2 項規定自明。被
    告曾於95年間因施用毒品案件，經本院以95年度毒聲字第18
    42號裁定送觀察、勒戒後，認有繼續施用毒品傾向，再經本
    院以96年度毒聲字第316 號裁定令入戒治處所施以強制戒治
    ，於96年12月17日執行完畢，並經臺灣高雄地方法院檢察署
    檢察官以96年度戒毒偵字第443 號為不起訴處分確定，有臺
    灣高等法院被告前案紀錄表1 份在卷可參，於前開戒治執行
    完畢釋放後5 年內，復分別於98年8 月15日12時許及約隔半
    小時後之某時，分別施用第一級毒品海洛因與第二級毒品甲
    基安非他命各1 次，則公訴人予以起訴，尚無不合，本院自
    得依法論科。
四、核被告所為，係犯毒品危害防制條例第10條第1 項、第2 項
    之施用第一級與第二級毒品罪。被告持有第一、二級毒品後
    進而施用，其持有之低度行為應為施用之高度行為所吸收，
    故不另論其持有毒品罪。被告所犯2 上開罪，犯意各別，罪
    質各異，行為互殊，係為數罪，應予分論併罰。本院審酌被
    告前因施用毒品案件，經勒戒、觀察及強制戒治程序，由檢
    察官不起訴處分後，仍不知悛悔，再次施用毒品自戕其身，
    顯然缺乏戒絕毒品之決心，且被告前有施用毒品之前科紀錄
    ，素行不良，惟念及被告坦承施用第一級毒品之事實，且其
    行為尚未害及他人，並斟酌被告之犯罪動機、手段以及被告
    之智識程度等一切情狀，分別量處如主文所示之刑，並定其
    應執行之刑。
據上論斷，應依刑事訴訟法第273 條之1 第1 項、第284 條之1
、第299 條第1 項前段，毒品危害防制條例第10條第1 項、第2
項，刑法第11條前段、第51條第5 款，判決如主文。
本案經檢察官杜妍慧到庭執行職務。
中    華    民    國    98    年    12    月    24    日
                  刑事第十庭  法  官  曾子珍
以上正本證明與原本無異。
如不服本判決，應於收受送達後10日內向本院提出上訴書狀。
中    華    民    國    98    年    12    月    24    日
                              書記官  李承悌
附錄本判決論罪科刑法條全文：
毒品危害防制條例第10條
施用第一級毒品者，處6月以上5年以下有期徒刑。
施用第二級毒品者，處3年以下有期徒刑。


司法院資訊處製作；財團法人民間司法改革基金會備份。
